臺灣屏東地方法院刑事判決　　　　　　　　　　　　　九十一年度訴字第三六四號
　　公　訴　人　臺灣高雄地方法院檢察署檢察官
　　被　　　告　甲○○
右列被告因違反毒品危害防制條例案件，經檢察官提起公訴（九十年度毒偵字第三七
九八號），由臺灣高雄地方法院判決移轉管轄，本院判決如左：
     主  文
甲○○施用第二級毒品，累犯，處有期徒刑陸月，如易科罰金，以參佰元折算壹日。
     事  實
一、甲○○前因違反毒品危害防制條例案件，經臺灣高等法院判處有期徒刑八月確定
    ，於民國九十年四月十一日執行完畢。且前因施用毒品案件，經臺灣臺北地方法
    院於八十八年六月一日，以八十八年度毒聲字第一三三九號裁定令入戒治處所施
    以強制戒治，後因強制戒治執行滿三月，戒治處所認無繼續戒治必要，報由臺灣
    臺北地方法院檢察署檢察官聲請臺灣臺北地方法院裁定停止強制戒治，經該院以
    八十八年度毒聲字第二六五一號裁定停止強制戒治，所餘戒治期間付保護管束，
    惟甲○○於保護管束期間，有違反保護管束應遵守事項情節重大之行為，由同署
    檢察官再聲請同院裁定撤銷停止戒治，經該院以八十九年度毒聲字第九八號裁定
    撤銷停止戒治，令入戒治處所再施以強制戒治，於八十九年八月十一日強制戒治
    期滿，經同署檢察官於同年九月十四日，以八十九年度戒毒偵字第二四五號不起
    訴處分確定，詎仍不知悔悟，基於施用毒品之犯意，於九十年七月八日下午四時
    四十五分許起回溯七十二小時內，在不詳地點，施用第二級毒品安非他命一次，
    嗣為警於九十年七月八日下午四時四十五分許，在高雄市○○區○○路與高速公
    路口處查獲。
二、案經高雄市政府警察局移送報請臺灣高雄地方法院檢察署檢察官偵查起訴。
     理  由
一、右開事實，訊據被告甲○○於本院審理時矢口否認有何施用毒品情事，辯稱：可
    能是伊因氣喘所服用之人生鹽酸麻黃素片，導致驗尿結果有誤云云。經查，被告
    辯稱所服用之人生鹽酸麻黃素片，因含有「麻黃素」成分，使用者服用後之尿液
    如經以免疫學分析法為初步篩檢，或有可能造成安非他命類偽陽性反應，但如同
    時併用氣相層析質譜儀法為確認檢驗，其結果即能排除上開偽陽性反應之現象產
    生，有行政院衛生署管制藥品管理局九十一年六月十八日管檢字第一０六九０四
    號函一紙附卷可參，而被告於九十年七月八日下午四時四十五分許為警查獲所採
    集之尿液經本院依職權送請法務部調查局檢驗，經檢驗結果其尿液中呈甲基安非
    他命陽性反應，有該局九十一年八月十二日調科壹字第０九一００四五七三七０
    號檢驗通知書一紙在卷可稽，又上局就被告尿液檢驗之程序，係以螢光偏極免疫
    分析法（ＴＤｘ）先為初步之篩驗，再以氣相層析／質譜儀法（ＧＣ／ＭＳ）為
    確認檢驗，發現確呈甲基安非他命陽性反應，此觀前揭報告內容自明，而該局就
    本件尿液檢驗所使用之氣相層析／質譜儀法包括「氣相層析儀」及「質譜儀」兩
    部分，其中氣相層析儀法之原理為將物質氣化後，再經分析管分離，由於各種物
    質之沸點及對管柱之吸附力不同，在經過檢測器（Ｄｅｔｅｃｔｏｒ）測定後，
    表現出不同之滯留時間（Ｒｅｔｅｎｓｉｏｎｔｉｍｅ），以滯留時間來判斷係
    何種物質，至「質譜儀法」部分為其檢測器，能將物質撞擊成碎片，紀錄其質譜
    圖，因每個化合物之鍵結能力不同，故不同之物質會有其特定之質譜圖，因此在
    物質之判斷上有如指紋之鑑定，理論上如扣除人為之因素，其精確度已接近百分
    之百，另人體施用第一級毒品海洛因經尿液排出之時間，依吸食量之多寡、人體
    代謝功能、吸食者之年齡及性別有所差異，惟一般而言，施用者在七十二小時內
    所排出之尿液均有可能被檢出，此為本院歷來職務上審理毒品案件所得知悉，被
    告於九十年七月八日下午四時四十五分許，為警查獲採集之尿液經檢驗結果，其
    尿液中既有甲基安非他命陽性反應，足見被告於採尿時即九十年七月八日下午四
    時四十五分許起回溯七十二小時內，確有施用安非他命之情事，被告前詞所辯，
    要乃推諉，不可採信。再被告前因施用毒品案件，經臺灣臺北地方法院先後裁定
    送強制戒治、停止強制戒治及撤銷停止戒治，令入戒治處所再施以強制戒治，於
    八十九年八月十一日強制戒治期滿，經臺灣臺北地方法院檢察署檢察官於同年九
    月十四日，以八十九年度戒毒偵字第二四五號不起訴處分確定在案，有臺灣高雄
    地方法院檢察署刑案資料查註紀錄表、臺灣高等法院被告全國前案紀錄表及上揭
    八十九年度戒毒偵字第二四五號不起訴處分書各一份在卷足憑，其於五年內再犯
    施用毒品，罪證明確，應予依法論科。
二、查安非他命為毒品危害防制條例第二條第二項第二款規定之毒品，是被告所為，
    係犯同條例第十條第二項之施用第二級毒品罪。被告持有第二級毒品之低度行為
    ，應為施用之高度行為所吸收，不另論罪。被告有事實欄所載論罪科刑執行之情
    形，有臺灣高雄地方法院檢察署刑案資料查註紀錄表及臺灣高等法院被告全國前
    案紀錄表各一紙在卷可查，其受有期徒刑執行完畢後，五年之內再犯有期徒刑以
    上刑之本罪，為累犯，應依法加重其刑。爰審酌被告前已有施用毒品前科，有上
    開刑案紀錄表可查，今再為施用，及其犯罪之動機、目的、手段、犯罪所生之危
    害、犯罪後否認犯行，態度不佳等一切情狀，量處如主文所示之刑，並諭知易科
    罰金之折算標準。
據上論斷，應依刑事訴訟法第二百九十九條第一項前段，毒品危害防制條例第十條第
二項，刑法第十一條前段、第四十七條、第四十一條第一項前段，罰金罰鍰提高標準
條例第二條、判決如主文。
本案經檢察官葉容芳到庭執行職務。
中      華      民      國      九十一      年     九     月    十六    日
                                      臺灣屏東地方法院刑事第一庭
                           審判長法  官  潘正屏
                                                法  官  包梅真
                                                法  官  林世民
右正本證明與原本無異。
如不服本判決應於收受本判決送達後十日內向本院提出上訴書狀，其未敘述上訴理由
者，並得於提起上訴後十日內向本院補提理由書狀（均須按他造當事人之人數附繕本
 ）「切勿逕送上級法院」
                                                書記官  薛慧茹
中     華      民      國      九十一      年     九     月    十六    日
附錄論罪科刑法條：
毒品危害防制條例第十條第二項：
施用第二級毒品者，處三年以下有期徒刑。
